CURRICULUM VITAE

Información Personal

Edad: 35 años

Fecha de Nacimiento : 30 de Diciembre de 1987

Licencia de Conducir : Clase C -2498754700101

España



Cuento con conocimiento de análisis de Datos , Contabilidad general, y a lo largo de mi carrera Profesional he tratado con servicio al cliente, en las diferentes ramas profesionales

Representante de servicio al cliente dedicado a proporcionar atención de calidad para la máxima satisfacción del cliente.

Capacidad demostrada para establecer y mantener una excelente comunicación y relaciones con los clientes.

Experto en contabilidad general y transacciones financieras.

Dedicado a identificar las necesidades de los clientes y ofrecer soluciones efectivas a todos los problemas.

Excelentes habilidades de gestión del tiempo combinadas con un conocimiento superior de la industria del servicio al cliente.

Cuento con la habilidad Bilingüe en español - Ingles.

Considero ser un profesional ambicioso, que vive en constante aprendizaje, que trabaja muy bien en equipo, bajo presión, soy una persona. Organizada, trabajadora.

Experiencias Laborales



HCL - Xerox Guatemala (Febrero 2017 - Noviembre 2022)

-Analista de Comisiones

Supervisó los esfuerzos e iniciativas publicitarias en relación con las cuotas y las comisiones

Xerox Guatemala (Julio 2015 - Febrero 2017)

-Administrador de Ventas Virtuales

Ayudar a los representantes de ventas a realizar pedidos y crear pedidos para sus diferentes tareas

Telus Guatemala (Noviembre2013 - Julio 2015)

-Agente de ventas

Servicio al cliente, y ventas

Atento Guatemala S.A. (Noviembre 2008 - Noviembre 2013)

- Director de Operaciones (RTA)

Se coordinan eficazmente las operaciones diarias de ventas de gestión del centro de llamadas, lo que resulta en una mayor productividad.

Y mayores niveles de satisfacción del cliente

Atento Guatemala S.A. (Junio 2008 - Noviembre 2008)

- Agente de Ventas

desempeñó un papel en las habilidades de ventas y servicio al cliente y un compromiso con la satisfacción del cliente

Educación

Primaria

Colegio bilingüe Vista Hermosa Km 24.5 Carretera a El Salvador, Fraijanes, Guatemala +502 4499 5555

Básicos y Diversificado

Colegio Principe de Asturias Guatemala Km. 19.5 Carretera a San José Pinula, Final Villa Los Pinabetes +502 6645-1100 Titulo Bachiller Español/ Guatemalteco

Universidad

Business Administration, ESI School of Management Edificio Condesa 23 Calle 15-14 Z. 13 Guatemala +502 2458 4400 Administración de Empresas Pensum Terminado

Idiomas

Español (Avanzado) Ingles (Avanzado)

Habilidades

Microsoft Excel Microsoft word Power Point

Referencias

